臺灣士林地方法院交通事件裁定　　　　　　　　　　九十三年度交聲字第二五八號
　　原處分機關　臺北巿交通事件裁決所
　　異　議　人
　　即受處分人　甲○○
右列異議人即受處分人因違反道路交通管理處罰條例案件，對於臺北巿交通事件裁決
所民國九十三年三月十八日北市裁三字第裁二二—Ｚ00000000號裁決聲明異
議（原舉發案號：內政部警政署國道公路警察局舉發違反道路交通管理事件通知單公
警局交字第Ｚ00000000號），本院裁定如左：
    主  文
異議駁回。
    理  由
一、按汽車行駛於高速公路或設站管制之道路，而不遵管制之規定者，處汽車駕駛人
    新臺幣（下同）三千元以上六千元以下罰鍰。第一項關於高速公路之使用限制、
    禁止、行車規定及管理等事項之規則，由交通部會同內政部定之。道路交通管理
    處罰條例第三十三條第一項、第三項分別定有明文。次按汽車駕駛人違反前開規
    定者，除依原條款處罰鍰外，並記違規點數一點，同條例第六十三條第一項第一
    款規定甚明。再按由交通部會同內政部發布之高速公路交通管制規則第五條第一
    項前段規定，汽車行駛高速公路應依速限標誌指示。
二、原處分意旨略以：異議人即受處分人甲○○駕駛車牌號碼Ｔ六—九七０三號自用
    小客車，於民國九十三年一月十四日十三時十五分許，在國道一號高速公路南下
    一百零九公里處，因其時速達一百一十四公里（速限一百公里，超過十四公里）
    ，被內政部警政署國道公路警察局第二警察隊員警攔查舉發，依道路交通管理處
    罰條例第三十三條規定，處罰鍰三千元，並依同條例第六十三條記違規點數一點
    。
三、異議意旨略以：伊於申訴書訴明「載有患柏金森氏症老母」，其意並非希望藉以
    享有超速特權，而是表明伊不可能拿患病老母生命開玩笑而超速。伊當時不踩剎
    車反而瞬間加速向前衝，係因有大客車緊隨在後，如果驟然剎車可能會發生追撞
    車禍，且前又有剎車中之車輛，但左邊車道沒有車，故伊立刻換入左邊內側車道
    ，此舉實乃避免緊急危難之處置，請求與警員對質，據此聲明異議云云。
四、經查：
  (一)異議人即受處分人甲○○於九十三年一月十四日十三時十五分許，駕駛前開車輛
    行經國道一號高速公路南下一百零九公里處時，經警以雷射槍測得時速一百十四
    公里之事實，業據異議人自承在卷，並有內政部警政署國道公路警察局公警局交
    字第Ｚ00000000號舉發違反道路交通管理事件通知單、內政部警政署國
    道公路警察局第二警察隊九十三年二月十六日公警國二交訴字第０九三００００
    二０七號函各一紙附卷可稽。
  (二)異議人雖辯稱：伊不可能拿患病老母生命開玩笑而超速等情，然當時異議人車上
    有無搭載母親，與其有無超速行駛之間，並無必然關係，異議人執此為辯，並不
    足為對其有利之認定。異議人另辯以：伊當時不踩剎車反而瞬間加速向前衝，係
    因有大客車緊隨在後，此舉實乃避免緊急危難之處置云云，惟質之證人即現場舉
    發本件違規之國道公路警察局第二警察隊警員張屏財於本院調查時結證：「對於
    異議人剛剛陳述的情形，如果依照當時的行車速度，保持適當的行車距離，也不
    用擔心緊急煞車，我是沒有看到異議人所說的情形。」等語明確，另參與舉發之
    員警潘明芳經本院隔離訊問後，亦結證稱：「我沒有看到異議人所陳述的情形，
    我坐在車內沒有看到。」（以上均參本院九十三年六月十七日訊問筆錄），證人
    二人所述互核相符。查證人張屏財、潘明芳均係擔任警員依法執行勤務，與異議
    人素昧平生，並無怨隙，衡情應無設詞誣陷之必要，且於告知偽證重罰後，具結
    作證，依其到庭所陳述之經過並無違反經驗或論理法則之情形，且於本件卷存證
    據資料內並無任何積極證據足以證明證人所述虛偽，亦無證人陳述不可採之品行
    證據或前科證據存在，其證言自堪採信，異議人此部分所辯，核無證據足資認定
    ，尚難遽信。
  (三)按高速公路限速係保障用路人行車安全，且為高速公路交通管理機關本於法令授
    與權限依實際狀況而規定者，汽車駕駛人於行經國道一號高速公路時，必須遵守
    此一限速規定，異議人上開所辯，無非卸責之詞，委不足採，本件違規事實洵堪
    認定。從而原處分機關審酌異議人違規情形，依道路交通管理處罰條例第三十三
    條規定，處罰鍰三千元，並依同條例第六十三條記違規點數一點，核無不當。本
    件異議為無理由，應予駁回。
據上論斷，應依道路交通案件處理辦法第十九條，裁定如主文。
中　　　華　　　民　　　國　　九十三　　年　　　七　　　月　　 十六 　　日
                              臺灣士林地方法院交通法庭
                                  法  官  黃  潔  茹
右正本證明與原本無異。
如不服本裁定應於送達後五日內向本院提出抗告狀。
                                  書記官  柳  瑞  宗
中　　　華　　　民　　　國　　九十三　　年　　　七　　　月　  二十二  　日
